臺灣新北地方法院板橋簡易庭民事簡易判決
111年度板簡字第1694號
原      告  雷伯良  

訴訟代理人  雷皓明律師
複代理人    張芸榕律師
            林桑羽律師
被      告  葉慶文  

上列當事人間債務人異議之訴事件，本院於民國111年11月10日
言詞辯論終結，判決如下：
    主      文
本院111年度司執助字第3560號修復漏水等強制執行事件之強制
執行程序應予撤銷。
被告不得執本院109年度板建簡字第68號民事判決對原告為強制
執行。
訴訟費用由被告負擔。　　
    事實及理由
一、原告主張：
　㈠被告前因原告所有坐落門牌號碼新北市○○區○○路00○0號10樓
    房屋（下稱系爭10樓房屋）造成被告坐落門牌號碼新北市○○
    區○○路00○0號9樓房屋（下稱系爭9樓房屋）漏水，而向鈞院
    起訴請求原告修繕系爭10樓房屋至不漏水狀態，經鈞院以10
    9年板建簡字第68號判決（下爭系爭判決）認定因系爭10樓
    房屋客廳前陽台冷氣排水管老化（下稱系爭排水管）導致漏
    水，並判決被告應將系爭10樓房屋以該判決附表方式修繕至
    不漏水狀態，系爭判決確定後，原告即清償完畢系爭判決主
    文第2、3項之債務，並於民國110年7月2日將系爭10樓房屋
    漏水情形修復完畢，惟被告卻於111年5月以系爭判決為執行
    名義向鈞院聲請對原告之財產為強制執行，經鈞院以111年
    度司執助字第3560號修復漏水等強制執行事件受理在案，該
    強制執行程序迄今尚未終結。
　㈡原告於系爭判決確定後，便積極聯繫專業建築師、技師等人
    員改善系爭排水管漏水問題，首先聯繫法院選派之新北市建
    築公會呂漢崗建築師至系爭房屋再次確認房屋漏水原因係「
    系爭排水管老舊」所致；嗣原告透過呂漢崗建築師之引薦，
    委託何永華技師於110年6月17日至系爭10樓房屋進行系爭排
    水管更換、漏水修復工程，然經何永華技師現場評估修繕工
    程施作方式，並與呂漢崗建築師討論後，何永華技師向債務
    人表明：因系爭排水管位於大樓之屋樑中間，直接修復系爭
    排水管之工程困難度極高，且若依系爭判決附表所示之方式
    修繕，其施作過程恐損害系爭9樓房屋及系爭10樓房屋之屋
    樑，影響整體建物之結構，而易造成更嚴重之損失，實礙難
    依系爭判決書「附表一註8」所示更換系爭排水管方式修繕
    漏水，故建議應採用停止系爭排水管使用、封閉系爭排水管
    之方式，防止其再有漏水情形。
　㈢為避免傷及系爭9樓房屋、系爭10樓房屋之建物結構造成更嚴
    重之損害，原告僅得依據何永華技師及呂漢崗建築師之專業
    建議，徹底封堵系爭排水管，不再使用之。原告遂立即於11
    0年6月17日委請景新冷氣行胡惠杉師傅移除系爭10樓房屋客
    廳前陽台之冷氣，並於該冷氣原本裝設處裝置玻璃，填補、
    復原該窗口。110年6月28日至7月2日期間，原告委請禾丞營
    造有限公司楊榮輝師傅至系爭10樓房屋進行改善漏水工程，
    刨除陽台牆壁、地板之磁磚確認系爭排水管排水孔之位置後
    ，即以填補物封堵系爭排水管，永久封閉系爭排水管之所有
    孔洞，系爭排水管已無任何輸水之功能，任何人自110年7月
    2日系爭排水管工程完成後即無再利用系爭排水管進行排水
    之可能。楊榮輝師傅更拆除系爭陽台牆壁、地板磁磚，並利
    用水泥砂粉刷該牆面及地面，再鋪上防水塗層根除系爭排水
    管漏水之問題，系爭10樓房屋已無任何因系爭排水管漏水之
    可能，是堪認原告已將系爭10樓房屋修繕至不漏水狀態，即
    已履行完畢系爭判決所載修復系爭房屋漏水之債務。
　㈣原告已於110年7月2日前將系爭10樓房屋修繕至完全無漏水之
    狀態，迄今被告系爭9樓房屋已不曾再出現漏水等現象，被
    告亦未曾再向原告或系爭房屋之現任屋主反應被告上開房屋
    有任何漏水等情形，被告自不得再執系爭判決對原告為強制
    執行，故鈞院111年度司執助字第3560號修復漏水等之強制
    執行程序應予撤銷等語，爰依強制執行法第14條第1項規定
    提起本件訴訟，並聲明：如主文第1項、第2項所示。
二、被告則以：
　　原告於110年6月9日於中和泰和街郵局寄出之郵局存證信函
    與被告，希望被告自收到賠償金日期開始算起，一年內儘速
    維修自家漏水問題，一年後，不得再要求原告停止正常使用
    原先社區所配置的冷氣排水管設備，乃違背系爭判決，又原
    告並未將系爭房屋冷氣排水管更換，且無提供施作單位禾承
    營造有限公司之估價單提列之排水管更換工程相關資料，老
    化損壞之冷氣排水管依舊存在，若繼續使用排水管，可能繼
    續遭受漏水之困擾等語置辯，並聲明：原告之訴駁回。
三、法院之判斷：
　㈠按執行名義成立後，如有消滅或妨礙債權人請求之事由發生
    ，債務人得於強制執行程序終結前，向執行法院對債權人提
    起異議之訴，如以裁判為執行名義時，其為異議原因之事實
    發生在前訴訟言詞辯論終結後者，亦得主張之，強制執行法
    第14條第1項定有明文。又強制執行法第14條第1項所稱消滅
    或妨礙債權人請求之事由，係指為執行名義之裁判所命給付
    之請求，業已消滅或罹於不能行使而言。本件原告主張執行
    名義成立後，原告業自行修復完畢，以此提起債務人異議之
    訴，於法尚無不合。
　㈡查，原告主張系爭判決確定後，原告已徵詢新北市建築公會
    呂漢崗建築師、何永華技師之專業意見，委由景新冷氣行胡
    惠杉師傅移除系爭10樓房屋客廳前陽台之冷氣，並於該冷氣
    原本裝設處裝置玻璃，填補、復原該窗口，再於110年6月28
    日至7月2日期間，委請禾丞營造有限公司楊榮輝師傅至系爭
    10樓房屋進行改善漏水工程，刨除陽台牆壁、地板之磁磚確
    認系爭排水管排水孔之位置後，以填補物封堵系爭排水管，
    永久封閉系爭排水管之所有孔洞，自行修復系爭10樓房屋之
    漏水情形至不漏水狀態等情，業據提出呂漢崗建築師名片、
    原告配偶與何永華技師對話錄音、胡惠杉師傅名片、110年6
    月17日冷氣拆除施工過程照片、拆除冷氣機證明單、禾丞營
    造有限公司楊榮輝師傅名片、施工過程照片及錄影檔案、豪
    成營造有限公司之估價單、統一發票、原告簽立予裕豐大廈
    管理委員會之施工承諾書、裕豐大廈管理委員會施工保證金
    收據、110年6月26日張貼系爭10樓房屋施工之施工公告等件
    為證，被告對於前開證據之形式真正均不爭執，亦不否認原
    告業進行前開工程，另自認系爭房屋目前沒有漏水狀況等語
    （見本院卷第190頁），則縱使施工項目與系爭判決所列之
    施工項目並非完全一致，然亦可證明原告所採取之施工方式
    業已使系爭10樓房屋漏水狀況得以改善，足認系爭判決主文
    第1項所示之原告應將系爭10樓房屋進行漏水修繕業經原告
    自動履行而消滅，被告固以原告並未以矽利康進行黏堵，無
    法確保不再漏水等語為抗辯，惟此部分僅係主觀上對於維修
    方式之認定不同，被告並未舉證證明系爭10樓房屋經原告自
    行維修後尚有何漏水之情形，則其抗辯原告並未完成漏水修
    繕乙節，即無實據，難以採認。
　㈢從而，系爭判決既經原告自動履行而消滅，則被告再無修復
    漏水及請求給付系爭9樓維修費之請求權，是原告提起債務
    人異議之訴，請求如主文第1項、第2項所示，自有理由，應
    予准許。
四、本件事證已臻明確，兩造其餘之攻擊防禦方法及所提證據，
    於判決結果不生影響，爰不一一論列，併此敘明。
五、訴訟費用負擔之依據：民事訴訟法第78條。
中　　華　　民　　國　　111 　年　　12　　月　　22　　日
                  臺灣新北地方法院板橋簡易庭
                        法  官  陳怡親
以上為正本係照原本作成。
如不服本判決，應於送達後20日內，向本院提出上訴狀並表明上
訴理由，如於本判決宣示後送達前提起上訴者，應於判決送達後
20日內補提上訴理由書（須附繕本）。
中　　華　　民　　國　　111 　年　　12　　月　　22　　日
                        書記官  劉芷寧